【裁判字號】    99,小上,36
【裁判日期】    990928
【裁判案由】    給付租金
【裁判全文】
臺灣臺南地方法院民事裁定              99年度小上字第36號
上  訴  人  甲○○
            乙○○
被上訴人    財政部國有財產局台灣南區辦事處台南分處
法定代理人  丙○○
上列當事人間請求給付租金事件，上訴人對於中華民國99年8月
16日本院新市簡易庭99年度新小字第378號第一審判決不服，提
起上訴，本院裁定如下：
    主  文
上訴駁回。
第二審訴訟費用新台幣1,500元由上訴人負擔。
    理  由
一、按對於小額程序之第一審裁判之上訴，非以其違背法令為理
    由，不得為之，民事訴訟法第436條之24第2項定有明文。所
    謂判決違背法令係指判決不適用法規或適用不當者而言。且
    依同法第436條之25規定，上訴狀內應記載上訴理由，並表
    明原判決所違背之法令及其具體內容，以及依訴訟資料可認
    為原判決有違背法令之具體事實，上訴狀或理由書如未依此
    項方法表明者，即難認為已對小額訴訟第一審判決之違背法
    令有具體之指摘，又上訴理由如僅引用原審判決時之攻擊防
    禦方法作為上訴理由，應認為未對原審判決有何具體之指摘
    ，不得謂已合法表明上訴理由，其上訴均難認為合法。
二、本件上訴人係對於小額訴訟之第一審判決提起上訴，核其上
    訴理由狀所載內容略以：系爭土地並無對外聯絡道路，上訴
    人已於民國（下同）99年4月8日向被上訴人申請放棄該土地
    之承租權，原審未審酌被上訴人交付之租賃物不合約定違反
    民法第423條之規定；原承租人江天德死亡後，其後雖有人
    繳納租金到87年，但並無證據足認係上訴人所繳納，其後88
    年至97年之租金均無人繳納，被上訴人本可依土地法、耕地
    三七五減租條例之規定終止租約，但被上訴人卻未收回土地
    ；且上訴人等以原承租人江天德間租賃之法律關係憑何依據
    ，又何以上訴人會繼承江天德之租約等，原審判決並無任何
    證據．．」等內容。惟上訴人所執前詞，均係提出於原審未
    曾主張之新的攻擊或防禦方法，藉以指摘原審判決違法或不
    當，其上揭上訴理由難認對原審判決所持之理由及證據為具
    體之指謫，指出原審判決有如何違背法令情事，更未指明原
    審判決所違反之法令條項或其內容以及依訴訟資料有何判決
    違背法令之具體事實，參諸前開說明，自不得謂已合法表明
    上訴理由，從而本件上訴，顯難認為合法，應予駁回。
三、依民事訴訟法第436條之32第2項、第444條第1項前段、第95
    條、第78條，裁定如主文。
中    華    民    國    99    年    9     月    28    日
                  民事第二庭    審判長法  官  李杭倫
                                      法  官  王獻楠
                                      法  官  王國忠
以上正本係照原本作成。
不得抗告。
中    華    民    國    99    年    9     月    28    日
                                      書記官  黃敏純

司法院資訊處製作；財團法人民間司法改革基金會備份。
